【裁判字號】    89,易,1412
【裁判日期】    890821
【裁判案由】    竊盜
【裁判全文】
臺灣桃園地方法院刑事判決                        八十九年度易字第一四一二號
    公  訴  人  臺灣桃園地方法院檢察署檢察官
    被      告  丙○○
    選任辯護人  徐原本律師
                陳偉民律師
右列被告因竊盜案件，經檢察官提起公訴（八十九年度偵字第四四六一號），本院判
決如左：
        主  文
丙○○竊盜，處有期徒刑參月，緩刑參年。
扣案之鑰匙壹支沒收。
        事  實
一、丙○○意圖為自己不法之所有，於民國八十九年一月二十一日二十一時許，在桃
    園縣八德市○○路二六０號「吉正保齡球館」停車場內，以自備鑰匙竊取甲○○
    所有車牌號碼ＲＵＦ─六九六號輕型機車一部，得手後留供己用，嗣於八十九年
    一月二十五日二十三時三十分許，丙○○騎乘上開機車行經桃園縣大溪鎮○○路
    埔頂加油站時，為警當場查獲，並扣得其所有鑰匙一支。
二、案經桃園縣警察局阿大溪分局報請台灣桃園地方法院檢察署檢察官偵查起訴。
        理  由
一、訊據被告丙○○矢口否認右竊取機車，辯稱：八十九年一月二十一日二十一時許
    ，伊與證人楊倩如正在八德市○市○街，不可能去偷車；且伊係八十九年一月二
    十五日晚上八點多向證人乙○○借機車至「吉正保齡球館」打保齡球，因正好遇
    到下雨，一時匆忙騎錯了，伊並無竊盜之故意云云。然查：右揭事實業據被害人
    甲○○於警訊中指訴甚詳，並經證人林明華證述屬實，此外，並有贓物認領保管
    單乙紙在卷，及鑰匙一支扣案可稽，且被告先於警訊、及偵查初訊中供稱被查獲
    之機車係向證人林明華借用云云；後於偵查中改供稱：伊於被查獲當日向證人乙
    ○○借機車使用，至「吉正保齡球館」打保齡球，因誤騎到被害人之機車而被警
    察查獲云云，供詞前後不一。又八十九年一月二十一日二十一時許，並非特別值
    得慶祝、紀念之日，業據被告所供承，其如何於事隔半年後仍能清楚記得當時其
    與證人楊倩如在八德市○市○街？再如此重要之不在場證明，豈有於本院審理中
    始突然憶起之理？另供稱係向證人乙○○借機車使用，因正好遇到下雨致誤騎，
    惟證人乙○○之機車並無停放於「吉正保齡球館」前，至證人乙○○證稱：因臨
    時有事，故未告知被告即將所出借之機車騎回等情，亦有違常情，是被告所辯顯
    係卸責之詞，不足採信，證人楊倩如、乙○○附和其詞，亦均委不足採，故本件
    事證已臻明確，被告犯行堪予認定。
二、核被告所為，係犯刑法第三百二十條第一項之罪。爰審酌被告之犯罪動機、目的
    、手段、被害人所受之損害、及被告犯罪後之態度尚稱良好等一切情狀，量處如
    主文所示之刑，以示懲儆。末查，被告前未曾受有期徒刑以上刑之宣告，有本院
    被告全國前案紀錄表一份存卷可參。其素行良好，年紀尚輕，受本次罪刑之科處
    ，當足收警惕懲儆之效，信無再犯之虞，本院因認對其宣告之刑以暫不執行為適
    當，爰併諭知緩刑三年，以勵自新。
三、扣案之鑰匙一支，被告雖否認為其所有，及供犯罪所用，如前所述，應屬被告所
    有供其犯罪所用之物，爰依法併予宣告沒收。
據上論斷，應依刑事訴訟法第二百九十九條第一項前段，刑法第三百二十條第一項、
第七十四條第一款、第三十八條第一項第二款，罰金罰鍰提高標準條例第一條前段，
判決如主文。
本案經檢察官魏雯祈到庭執行職務。
中      華      民      國    八十九    年      八      月    二十一    日
                              台灣桃園地方法院刑事第二庭
                     法  官 曾 正 耀
右正本證明與原本無異。
如不服本判決，應於判決送達後十日內向本院提出上訴狀。
                                        書記官  蘇   萱
中        華        民        國   八十九   年    八    月    二十一    日
刑法第三百二十條
意圖為自己或第三人不法之所有，而竊取他人之動產者，為竊盜罪，處五年以下有期
徒刑、拘役或五百元以下罰金。


司法院資訊處製作；財團法人民間司法改革基金會備份。
